臺灣臺南地方法院臺南簡易庭民事裁定
110年度南簡字第1854號
原      告  臺灣新光商業銀行股份有限公司

法定代理人  李增昌
訴訟代理人  張佳盛
被      告  何皇杰
            林泰成
上列當事人間請求清償借款事件，本院裁定如下：
    主    文
本件移送臺灣臺北地方法院。
    理    由
一、按債權人聲請法院核發支付命令後，債務人對於支付命令於
    法定期間內合法提出異議者，依民事訴訟法第519條第1項之
    規定，支付命令於異議範圍內失其效力，並應以債權人支付
    命令之聲請，視為起訴或聲請調解。此際因支付命令已失其
    效力，法院即應依各該事件之性質，重行定其所應適用之程
    序。又依民法第275條規定，連帶債務人中之一人受確定判
    決，而其判決非基於該債務人之個人關係者，為他債務人之
    利益，亦生效力。是債權人以各連帶債務人為共同被告提起
    給付之訴，如被告中一人提出非基於其個人關係之抗辯，且
    經法院認為有理由者，對於被告各人即屬必須合一確定，自
    應適用民事訴訟法第56條第1項規定（最高法院33年度上字
    第4810號裁判意旨參照）。本件原告向本院聲請對被告發支
    付命令，請求其連帶給付新臺幣104,297元及利息，經本院
    依原告之聲請核發支付命令，嗣被告何皇杰於法定期間內提
    出異議，依其補正之異議理由狀所載，其異議事由中關於辯
    稱原告前曾對其為強制執行，已清償之金額不明乙節，核屬
    非基於個人關係之事由，故異議效力及於被告林泰成，是被
    告林泰成雖未於法定期間內提出異議，仍應列為本件被告，
    合先敘明。
二、次按當事人得以合意定第一審管轄法院。但以關於由一定法
    律關係而生之訴訟為限。前項合意，應以文書證之，民事訴
    訟法第24條定有明文。故當事人得以合意定第一審管轄法院
    者，如具備該條所定之要件，當事人及法院均應受其拘束。
    是民事訴訟法關於合意管轄之規定，除專屬管轄外，得排斥
    其他審判籍而優先適用。依原告所提出之借款契約書第三十
    一條所定，兩造就因該契約涉訟，已合意以臺灣臺北地方法
    院或臺灣士林地方法院為第一審管轄法院；當事人既已合意
    於法定管轄之外，另定合意管轄法院，解釋上應認有排除法
    定管轄之意，而上開借款契約書既未明示法定管轄法院仍有
    管轄權，即應解為排他的合意管轄；揆諸上開說明，本院並
    無管轄權。又原告依督促程序向本院聲請核發支付命令，係
    因民事訴訟法第510條就支付命令之聲請定有專屬管轄法院
    ，不得認為原告有拋棄合意管轄法院權益之意思；該支付命
    令業經被告何皇杰於法定期間內提出異議而失其效力，以支
    付命令之聲請，視為起訴，則管轄權之有無應適用民事訴訟
    法第1編第1章第1節有關管轄之規定。綜上所述，原告向無
    管轄權之本院起訴，顯係違誤，爰斟酌被告何皇杰之住所位
    於合意管轄法院中之臺灣臺北地方法院轄區，依職權將本件
    訴訟移送於臺灣臺北地方法院。
三、依民事訴訟法第28條第1項，裁定如主文。
中　　華　　民　　國　　111 　年　　1 　　月　　3 　　日
                  臺南簡易庭  法  官  張玉萱
以上正本係照原本作成。
如對本裁定抗告，須於裁定送達後10日內向本院提出抗告狀，並
繳納抗告費新臺幣1000元。
中　　華　　民　　國　　111 　年　　1 　　月　　4 　　日
                              書記官  鄭伊汝